# 求助陈版，同一控制下企业间非货币性资产交换的问题

提问人：greygenie 时间：2011-12-07 12:08:35
求助陈版，A、B两个公司，A是B的母公司，AB公司都在同一控制下，A用一块土地对B投资，土地评估增值后的价值作为股权转让对价，与土地账面净值之间的差异，在A公司财务报表层面应该如何确认，是否可以记入资本公积？

回答人：chenyiwei
这个问题在本版面上已经讨论过多次，即母公司以非货币财产对子公司出资或增资，母公司个别报表层面的处理问题。 此类交易从母公司角度不是企业合并。多数可能是作为不具有商业实质的非货币性资产交换，按投出资产的账面价值和相关税费之和确认长期股权投资。如果确有商业实质的，母公司个别报表层面应确认投资收益而不是资本公积。 对母公司个别报表而言，该交易既不是母公司与其自己的股东进行的权益性交易，也不是其他综合收益，所以调整资本公积是没有理由的。

回答人：chenyiwei
回复 greygenie 的帖子
1 、这个问题本版面上已有很多讨论，近几天讨论尤其多，你可以先搜索一下。
2 、权益性交易会计处理的特点是：被投资方直接调整权益，相应地投资方调整对该被投资方的长期股权投资。所以，母公司与子公司之间发生权益性交易时，只有子公司才直接调整资本公积等权益项目，母公司应当调整对该子公司的长期股权投资。